臺灣彰化地方法院彰化簡易庭民事小額判決  
111年度彰小字第370號
原      告  施秀青  
被      告  施志宏  

上列當事人間損害賠償事件，原告提起刑事附帶民事訴訟，經本
院刑事庭111年度簡附民字第14號裁定移送，本院於民國111年7
月20日言詞辯論終結，判決如下：
    主    文
被告應給付原告新臺幣19,300元，及自民國111年2月11日起至清
償日止按年息5％計算之利息。
原告其餘之訴駁回。
訴訟費用新臺幣1,000元由被告負擔新臺幣682元，餘由原告負擔
。
本判決第1項得假執行。
    理由要領
民事訴訟法第436條之8第1項規定「關於請求給付金錢或其他代
  替物或有價證券之訴訟，其標的金額或價額在新台幣十萬元以
  下者，適用本章所定之小額程序」，第436條之18第1項規定「
  判決書得僅記載主文，就當事人有爭執事項，於必要時得加記
  理由要領」。
本院依兩造之主張及舉證，判斷如下： 
㈠原告主張受有醫療費損害新臺幣（下同）1,100元、不能工作7
  日短少收入損害8,960元、非財產上損害即精神慰撫金7,740元
  部分，堪信為真。
㈡車牌號碼000-0000號機車遭毀損時出廠2年4月，未逾3年，修復
  費用2,200元，包含零件1,200元、工資1,000元，零件部分以
  附表所示平均法計算折舊後為500元，連同無庸折舊之其餘費
  用合計1,500元（計算式：500+1,000＝1,500）。原告主張受有
  機車修復費用1,500元損害部分，堪信為真；逾此部分，尚屬
  無憑。
㈢原告所受損害合計19,300元（計算式：1,100+8,960+7,740+1,5
  00＝19,300），其依侵權行為之法律關係，請求被告給付19,30
  0元，及自起訴狀繕本送達翌日即民國111年2月11日起至清償
  日止按年息5％計算之利息，為有理由，應予准許；逾此部分，
  為無理由，應予駁回。
中　　華　　民　　國　　111 　年　　8 　　月　　3 　　日
                  彰化簡易庭  法    官  廖政勝
以上正本係照原本作成。
如不服本判決，應於判決送達後20日內，以其違背法令為理由（
表明判決所違背之法令及其具體內容，與依訴訟資料可認為判決
有違背法令之具體事實），向本院提出上訴狀，並按應送達於他
造之人數提出繕本或影本，及繳納第二審裁判費。
中　　華　　民　　國　　111 　年　　8 　　月　　3 　　日
                              書 記 官  梁高賓

附表：
依行政院所頒固定資產耐用年數表及固定資產折舊率表，【機械
腳踏車】之耐用年數為3年，依平均法計算其折舊結果（即以固
定資產成本減除殘價後之餘額，按固定資產耐用年數表規定之耐
用年數平均分攤，計算折舊額），每年折舊率為3分之1，並參酌
營利事業所得稅查核準則第95條第6項規定「固定資產提列折舊
採用定率遞減法者，以1年為計算單位，其使用期間未滿1年者，
按實際使用之月數相當於全年之比例計算之，不滿1月者，以1 
月計」，上開【機械腳踏車】自出廠日迄本件遭毀損時已使用2
年4月，則零件扣除折舊後之修復費用估定為500元【計算方式：
1.殘價＝取得成本÷( 耐用年數＋1)即1,200÷(3+1)≒300（小數點以
下四捨五入）；2.折舊額 ＝(取得成本－殘價)×1/（耐用年數）×
（使用年數）即(1,200－300) ×1/3×（2+4/12）≒700（小數點以
下四捨五入）；3.扣除折舊後價值＝（新品取得成本－折舊額）即
1,200－700＝500】